臺灣苗栗地方法院刑事裁定
111年度聲更一字第1號
聲  請  人  臺灣苗栗地方檢察署檢察官
受  刑  人  黃大軒



上列聲請人因受刑人數罪併罰有二裁判以上，聲請定其應執行之
刑（聲請案號：110年度執聲字第471號），經本院以110年度聲
字第820號裁定後，嗣經臺灣高等法院臺中分院以110年度抗字第
1352號撤銷原裁定，發回本院，本院裁定如下：
    主  文
甲○○犯如附表所示各罪所處之刑，應執行有期徒刑壹年陸月。
    理  由
一、聲請意旨略以：受刑人甲○○因詐欺等案件，先後經判決確定
    如附表所示，應依刑法第53條、第51條第5款規定，定其應
    執行之刑，爰依刑事訴訟法第477條第1項聲請裁定等語。
二、按數罪併罰，分別宣告多數有期徒刑者，於各刑中之最長期
    以上，各刑合併之刑期以下，定其刑期，但不得逾三十年，
    刑法第51條第5款定有明文。乃因刑罰之科處，應以行為人
    之責任為基礎，考量人之生命有限，刑罰對被告造成之痛苦
    程度，係以刑度增加而生加乘效果，而非等比方式增加，如
    以實質累加方式執行，刑責恐將偏重過苛，不符現代刑事政
    策及刑罰之社會功能，故透過定應執行刑，採限制加重原則
    ，授權法官綜合斟酌被告犯罪行為之不法與罪責程度、各罪
    彼此間之關聯性（例如數罪犯罪時間、空間、各行為所侵害
    法益之專屬性或同一性、數罪對法益侵害之加重效應等）、
    數罪所反應被告人格特性與傾向、對被告施以矯正之必要性
    等，妥適裁量最終具體應實現之刑罰，以符罪責相當之要求
    。因此，法院於酌定執行刑時，應體察法律恤刑之目的，為
    妥適之裁量，俾符合實質平等原則（最高法院105年度台抗
    字第626號裁定意旨參照）。復按，法律上屬於自由裁量事
    項，尚非概無法律性之拘束，在法律上有其外部界限及內部
    界限，前者法律之具體規定，使法院得以具體選擇為適當裁
    判，此為自由裁量之外部界限，後者法院為自由裁量時，應
    考量法律之目的，法律秩序之理念所在，此為自由裁量之內
    部界限，法院為裁判時，二者均不得有所踰越。另數罪併罰
    而有二裁判以上，應定其應執行刑之案件，法院所為刑之酌
    定固屬自由裁量事項，然對於法律之內、外部界限仍均應受
    其拘束（最高法院91年度台非字第32號判決意旨參考）。再
    者，合併或追加起訴之併罰數罪經第一審判決，因一部上訴
    而在不同審級判決確定，事後經檢察官聲請合併定其應執行
    刑時，禁止為不利益變更之規定，於併罰數罪經分別起訴由
    不同法院審理，其中部分犯罪經不同判決宣告刑期甚且曾經
    裁判定應執行刑確定，於由檢察官合併他部罪刑聲請定其應
    執行刑時，法理上仍受上揭規定之限制（最高法院110年度
    台抗字第1609號刑事裁定參照）。
三、本件受刑人因犯如附表所示毒品危害防制條例數罪，分別經
    判處如附表各編號所示之刑，並確定在案，有各該判決書、
    臺灣高等法院被告前案紀錄表在卷可稽。本院審核後認檢察
    官之聲請為正當，應予准許。其中受刑人所犯附表編號1、3
    部分，附表編號1之罪，經本院判處有期徒刑1年，受刑人不
    服提起上訴，經臺灣高等法院臺中分院認原附表編號3之罪
    亦為起訴效力所及，而就附表編號1、3之罪各判處有期徒刑
    1年，定應執行有期徒刑1年2月，復經檢察官及受刑人提起
    上訴，就受刑人附表編號3之犯行，經最高法院撤銷原判決
    發回臺灣高等法院臺中分院更審，而後臺灣高等法院臺中分
    院更審時受刑人撤回上訴，復經本院補充判決判處有期徒刑
    1年確定。另附表編號1之犯行，因受刑人上訴不合法律上之
    程式，經最高法院判決上訴駁回確定。查上開第一審及第二
    審判決，均在踐行直接審理程序後而為量刑及定上開應執行
    刑為有期徒刑1年2月，後雖因其分別遭上級審撤銷部分罪刑
    而使該等定刑部分失所附麗，然上開確定判決之最後事實審
    法院既均係在直接審理後，詳敘其刑罰裁量之理由，並明確
    表達對於定刑之意見，則在前開部分（即附表編號1、3所示
    各罪）總罪數、罪名及各罪宣告刑均無變更下，就此部分定
    刑，尚非不得作為本件本院定刑之參酌。
四、查受刑人所犯如附表所示各罪，均係犯加重詐欺取財罪，渠
    等罪質相同，惟係侵害不同被害人之財產法益，犯罪時間集
    中分布在民國106年12月間；本院審酌受刑人所犯上開各罪
    所反映相同之人格特質，所犯各罪均屬相同之詐欺取財之犯
    罪類型，於併合處罰時，其責任重複非難程度高，與上開數
    罪所實現刑罰經濟的功能，及上開數罪對法益之侵害並無應
    予特別加重之必要，如以實質累加方式執行，刑責恐將偏重
    過苛，不符現代刑事政策及刑罰之社會功能，參酌上揭最高
    法院裁定意旨，以及如編號1、3所示之罪，曾經臺灣高等法
    院臺中分院以107年度上訴字第2968號判決定應執行有期徒
    刑6年，本於定執行刑，應受法律內、外部界限之拘束，並
    綜合斟酌受刑人犯罪行為之不法內涵與罪責程度、各罪所反
    應受刑人人格特性與傾向、各罪之罪質相同，並考量同案被
    告唐偉傑共犯3罪，均與被害人達成和解、調解，已定執行
    刑為有期徒刑1年10月；同案被告許翰杰共犯4罪，均為累犯
    ，已定執行刑為有期徒刑2年3月，及受刑人、上開同案被告
    於該集團參與之角色等情，此有臺灣高等法院臺中分院109
    年度金上訴字第2103號判決在卷可考，暨受刑人具狀表示請
    依同案共犯已定之執行刑刑度，給予恤刑利益之比例（見受
    刑人110年10月28日所具之刑事抗告狀）等一切情狀，爰定
    其應執行之刑如主文所示。　
據上論斷，應依刑事訴訟法第477條第1項，刑法第53條、第51條
第5款，裁定如主文。
中　　華　　民　　國　　111 　年　　5 　　月　　25　　日
                  刑事第三庭  法  官  王瀅婷
以上正本證明與原本無異。
如不服本裁定，應於裁定送達後5日內向本院提出抗告狀。
    　　                  　　書記官　許雪蘭
中　　華　　民　　國　　111 　年　　5 　　月　　25　　日
附表：
編號  1 2 3 罪名  詐欺 詐欺 詐欺 宣告刑  有期徒刑1年 有期徒刑7月 有期徒刑1年 犯罪日期  106年12月25日 106年12月起 106年12月25日 偵查(自訴)機關 年度案號  苗栗地檢107年度軍偵字第13號、14號 苗栗地檢107年度軍少連偵字第3號107年度少連偵字第26號、32號107年度偵字第4080號、4202號 苗栗地檢107年度軍偵字第13號、14號 最後 事實審 法院 中高分院 中高分院 苗栗地院  案號 107年度上訴字第2258號 109年度金上訴字第1114號 107年度訴字第195號  判決日期 108/07/16 109/08/13 110/01/27 確定 判決 法院 最高法院 最高法院 苗栗地院  案號 109年度台上字第2968號 110年度台上字第2080號 107年度訴字第195號  判決日期 109/07/15 110/03/31 110/03/04 是否為得易科罰金之案件  否 否 否 備註  苗栗地檢109年度執保字第51號囑託臺北地檢110執撤緩助字第12號發監執行 苗栗地檢110年度執字第955號囑託臺北地檢110執助字第682號發監執行 苗栗地檢110年度執保字第19號囑託臺北地檢110執撤緩助字第15號發監執行